臺灣臺中地方法院簡易民事判決
　　　　　 111年度沙簡字第128號
原      告  梁宮綺  
被      告  蘇品蓉  

上列當事人間請求損害賠償事件，本院於民國111年5月17日言詞
辯論終結，判決如下：
    主      文
被告應給付原告新臺幣104,985元，及自民國111年1月5日起至清
償日止，依照年息5％計算之利息。
原告其餘之訴駁回。
訴訟費用由被告負擔40％，餘由原告負擔。
本判決得假執行。但被告如以新臺幣104,985元為原告預供擔保
後，得免為假執行。
原告其餘假執行之聲請駁回。
    事實及理由
一、原告主張：被告於民國108年9月13日18時40分許，駕駛車牌
    號碼000-0000號普通重型機車，沿臺中市沙鹿區晉武路由北
    往南方向行駛，行經晉武路81巷11號前路邊停車時，原應注
    意應讓直行車先行，並應注意兩車並行之間隔，隨時採取必
    要之安全措施，而依當時天候晴，夜間有照明，柏油路面乾
    燥、無缺陷、無障礙物、視距良好，且被告無不能注意之情
    事，竟疏未注意及此，貿然向左偏後再往右朝路邊行駛，致
    碰撞原告駕駛車牌號碼000-0000號普通重型機車（下稱系爭
    車輛），致原告受有下列損害：1.醫療費用新臺幣（下同）
    2,880元。2.交通費用9,200元。3.看護費用72,000元：原告
    因上開車禍受有右側鎖骨外側端移位閉鎖性骨折、右側肱骨
    後側脫位之初期照護、左例膝部擦傷、左側小腿擦傷、右側
    肩膀挫傷等傷害，治療期間均由原告父母代為照顧看護，另
    依診斷證明書醫囑記載「建議右手三個月不背重物及過度施
    力」，然原告僅請求一個月看護費用72,000元（計算式：24
    00x30=72000）。4.薪資損失69,300元：依車禍當時基本薪
    資為23,100元，原告請求三個月之薪資損失共69,300元。5.
    財物損害11,600元：系爭車輛損壞，經送修共6,600元（皆
    為零件），又原告所使用手機當場摔飛致貼膜及面板破裂毀
    損，無法回復原狀，請求報廢殘值5,000元。6.精神慰撫金1
    0萬元。為此，依侵權行為之法律關係提起本件訴訟請求被
    告給付。並請求法院判決：（一）被告應給付原告264,980
    元，及自起訴狀繕本送達次日起至清償日止依照年息5％計算
    之利息。（二）原告願供擔保，請准宣告假執行。
二、被告抗辯：保險沒有賠償到的部分我們願意賠償，但強制險
    的部分應予扣除。財物損失的部分我們願意賠償，但原告稱
    手機已經不堪使用了，但當時在現場的時候我有看到原告仍
    使用手機進行聯絡。看護費用的部分，診斷證明書上並無記
    載應由專人看護。我並不是不願意賠償，但我的經濟能力沒
    有辦法負擔，請鈞院依法判決。並聲明：請求駁回原告之訴
    ，訴訟費用由原告負擔。
三、得心證之理由：
（一）原告主張被告於108年9月13日18時40分許，有上揭過失傷
      害行為，致原告人車倒地而受有右側鎖骨外側端移位閉鎖
      性骨折、右側肱骨後側脫位之初期照護、左例膝部擦傷、
      左側小腿擦傷、右側肩膀挫傷等傷害之事實，已據提出澄
      清綜合醫院中港分院診斷證明書、長庚醫療財團法人林口
      長庚紀念醫院診斷證明書、臺中市車輛行車事故鑑定委員
      會鑑定意見書、臺中市車輛行車事故鑑定覆議委員會覆議
      意見書、本院110年度交易字第430號刑事判決書等為證，
      此部分並為被告所不爭執，自堪信為真實。
（二）按因故意或過失，不法侵害他人之權利者，負損害賠償責
      任；不法侵害他人之身體或健康者，對於被害人因此喪失
      或減少勞動能力或增加生活上之需要時，應負損害賠償責
      任；不法侵害他人之身體者，被害人雖非財產上之損害，
      亦得請求賠償相當之金額；民法第184條第1項前段、第19
      3條第1項、第195條第1項前段分別定有明文。查被告因過
      失肇致發生本件車禍並致原告受有損害等情，有如前述，
      原告請求被告賠償其因上述車禍所受損害，自均屬有據，
      茲就原告請求之金額應否准許，分述如下：　　　
   1、醫療費用2,880元部分：此部分已據原告提出澄清綜合醫
      院收據2張、林口長庚紀念醫院收據2張為證，應予准許。
 　2、交通費用9,200元部分：原告並未提出任何支出車資之證
      明，本院即無從認定原告此部分主張為真正。
 　3、看護費用72,000元部分：依原告所提出之澄清綜合醫院中
      港分院診斷證明書記載：「依據病歷記載病患於108年09
      月13日急診就醫，經注射破傷風及傷口包紮跟三角巾固定
      。建議右手三個月不背重物及過度施力（以下空白）」；
      另長庚醫療財團法人林口長庚紀念醫院診斷證明書則記載
      ：「病患曾於108年9月16日、108年9月23日、108年10月2
      8日至本院門診治療（以下空白）」。該2份診斷證明書均
      無認定原告於受傷期間有專人照護之必要，至於原告自認
      為生活不便，此並非必須專人照護之認定標準，因此，原
      告就其請求需專人看護必要之事實，並無證據證明之，因
      此，其請求被告賠償看護費用，應無理由。
   4、薪資損失69,300元部分：依原告所提出之前述澄清綜合醫
      院中港分院診斷證明書、長庚醫療財團法人林口長庚紀念
      醫院診斷證明書之記載，均無關於原告因本件車禍受傷，
      致無法工作，需休養適當期間之記載，因此，原告請求被
      告賠償無法工作之薪資損失，應無理由。
   5、財物損害部分：系爭車輛損壞，經送修共6,600元（皆為
      零件），有原告所提出之估價單1紙為證。依行政院所頒
      固定資產耐用年數表及固定資產折舊率之規定，【機械腳
      踏車】之耐用年數為3年，依定率遞減法每年折舊1000分
      之536，另依營利事業所得稅查核準則第95條第6項規定「
       固定資產提列折舊採用定率遞減法者，以1 年為計算單
      位，其使用期間未滿1 年者，按實際使用之月數相當於全
      年之比例計算之，不滿1月者，以1月計」，上開原告所有
      之機車自出廠日107年（即西元2018年）3月，迄本件車禍
      發生時即108年9月13日，已使用1年7月，則零件扣除折舊
      後之修復費用估定為2,105元（詳如附表之計算式），因
      此，原告請求此部分之機車修護費用，應有理由。另原告
      雖請求被告賠償手機報廢殘值5,000元，但此部分為被告
      所爭執，且據原告自陳「手機當時螢幕已經裂掉了，但還
      是可以使用，但過了一個禮拜後，就不能使用了。」，則
      原告手機於車禍事故後一星期始發生無法使用之情形，此
      無法使用之原因，是否為車禍所造成，與車禍間有無因果
      關係，原告並未證明之，且原告亦未提出其手機報廢殘值
      為5,000元之證據，此部分應認原告之請求為無理由。
 　6、精神慰撫金部分：按慰藉金之賠償須以人格權遭遇侵害，
      使精神上受有痛苦為必要，其核給之標準固與財產上損害
      之計算不同，然非不可斟酌雙方之身份資力、加害程度及
      其他各種情形核定相當之數額（最高法院51年度台上字第
      223號民事裁判意旨參照）。查原告因本件交通事故而受
      有上開傷害，顯見原告之身體及精神，確實因前開被告之
      過失傷害行為而受有相當痛苦，爰審酌原告受傷程度，並
      參酌雙方稅務電子閘門財產所得調件明細表，斟酌兩造之
      身分、地位、經濟能力，及原告因此所受精神上痛苦之程
      度等一切情狀，認原告請求被告賠償精神慰撫金100,000
      元為適當。
  7、綜上以析，原告受有損失之金額合計為104,985元（計算式
     ：2880+2105+100000=104985)。另被告所執經濟能力不佳
     ，無法清償債務等情事，所涉僅係被告無法清償上開債務
     之原因，並非原告行使上開債權請求權之消滅、排除及障
     礙事由，是被告所執上開辯詞，並無可採。
 （三）按給付無確定期限者，債務人於債權人得請求給付時，
       經其催告而未為給付，自受催告時起，負遲延責任。其
       經債權人起訴而送達訴狀，或依督促程式送達支付命令
       ，或為其他相類之行為者，與催告有同一之效力，民法
       第229條第2項定有明文。又遲延之債務，以支付金錢為
       標的者，債權人得請求依法定利率計算之遲延利息。但
       約定利率較高者，仍從其約定利率；應付利息之債務，
       其利率未經約定，亦無法律可據者，週年利率為5%，民
       法第233條第1項及第203條亦有明文。本件原告對被告之
       前揭損害賠償債權，既經原告起訴而送達訴狀，被告迄
       未給付，當應負遲延責任。是原告請求被告給付附帶民
       事起訴狀繕本送達被告次日即自111年1月5日起至清償日
       止，依照年息5％計算之法定遲延利息，核屬有據，應予
       准許。　　 
四、原告勝訴部分，依民事訴訟法第389條第1項第3款規定，應
    由法院主動宣告原告於本判決確定前，即可依本判決命給付
    內容對被告財產聲請強制執行，並且依據同法第392條第2項
    規定，由法院主動宣告被告如果預先提供擔保之後，就可免
    為假執行。至於原告請求不被允許部分的假執行聲請沒有理
    由，應予駁回。
五、訴訟費用負擔之依據：民事訴訟法第78條。
中　　華　　民　　國　　111 　年　　5 　　月　　31　　日
                        臺灣臺中地方法院沙鹿簡易庭
                            法  官  劉國賓
以上為正本，係照原本作成。
如不服本判決，應於判決送達後20日內向本院提出上訴狀並表明
上訴理由（須附繕本）；如委任律師提起上訴者，應一併繳納上
訴審裁判費。
中　　華　　民　　國　　111 　年　　5 　　月　　31　　日
                            書記官  許宏谷
附表
-----
折舊時間           金額
第1年折舊值        6,600×0.536=3,538
第1年折舊後價值    6,600-3,538=3,062
第2年折舊值        3,062×0.536×(7/12)=957
第2年折舊後價值    3,062-957=2,105